臺灣桃園地方法院刑事判決　　　　　　　94年度簡上字第18號
上　訴　人
即　被　告　乙○○　男　41歲.
上列上訴人因竊盜案件，不服臺灣桃園地方法院中壢簡易庭於中
華民國93年12月14日93年度壢簡字第1635號第一審簡易判決（聲
請簡易判決處刑案號：臺灣桃園地方法院檢察署93年度偵字第15
362號），提起上訴，本院管轄之第二審合議庭判決如下：
    主  文
上訴駁回。
    事  實
一、乙○○前因搶奪等案件，經臺灣臺北地方法院於民國90年5
    月14日，以89年度訴字第1040號刑事判決判處有期徒刑一年
    四月、四月，應執行有期徒刑一年六月確定，甫於91年8 月
    2 日縮刑期滿執行完畢。詎仍不知悛悔，竟意圖為自己不法
    之所有，於93年9 月22日凌晨零時10分許，在桃園縣中壢市
    ○○里○○○街37號前，以自備之機車鑰匙一把開啟甲○○
    所有停放於該處之車號TV-6945 號自用小客車之右前車門後
    進入車內，欲竊取車內財物，嗣因甲○○之同事林界文發覺
    呼喊抓賊，乙○○欲從該車駕駛座逃離，惟被甲○○之某同
    事制伏在地而不遂，嗣經警據報前往當場而查獲，並扣得乙
    ○○所有供犯罪所用之機車鑰匙一把。
二、案經桃園縣警察局中壢分局報告臺灣桃園地方法院檢察署檢
    察官偵查後聲請簡易判決處刑。
    理  由
一、上揭犯罪事實，業據上訴人即被告乙○○於警詢中供承：我
    意識清楚下接受警方訊問。僅我一人行竊。我脖子上的傷勢
    是我此次行竊時遭發現人圍捕我時，我極力掙脫所造成的等
    語明確（參見偵卷第5 頁反面、第6 頁正、反面），雖被告
    於偵查中翻異前詞，改以；我是用自備的鑰匙打開該車車門
    進入後，在裡面吸煙、睡覺而已云云置辯。然查，據證人即
    被害人甲○○於偵查中結證稱：我是聽到外面喊抓賊，所以
    就出來，我下來的時候，被告就被抓住了，被告在車外時掉
    出來一把鑰匙等語（參見偵卷第45頁），核與證人林界文於
    偵查中結證述：案發當時，我們有好幾個同事在桃園縣中壢
    市○○里○○○街37號公司宿舍裡聊天，聽到外面有聲音，
    就看到我同事的車子TV-6945 號車旁有個陌生人，當時我趕
    過去的時候，被告在車內，我就從乘客座旁將車門頂住，我
    就出聲喊，大家就跑出來，被告想從駕駛座的車門跑走，是
    其他同事將被告制伏等語大致相符（參見偵卷第45頁），復
    有桃園縣警察局中壢分局中福派出所贓物領據一紙在卷可稽
    （參見偵卷第13頁），並有扣案之鑰匙一把可資佐證。而參
    以證人甲○○、林界文與被告間素無仇恨怨懟，當無甘冒偽
    證罪責，設詞誣陷被告之理！且證人二人上開所述亦核與被
    告於警詢中所述及前開物證資料所顯示之客觀情狀相符，足
    認證人二人上開所述，均屬可採。另衡情而論，被告於案發
    當時若要睡覺或抽煙，自可返家或在路旁、公園等休憩處所
    為之即可，又何須大費周章以自備鑰匙開啟他人車門後入內
    為之！更徵被告於偵查中所辯，顯與常理嚴重相違，殊無足
    採。綜上所述，足認被告於警詢中之自白，核與事實相符，
    應可採為論罪科刑之依據。至其於偵查中所辯，當屬事後避
    重就輕推諉圖卸之詞，不足採信。從而，本件事證已臻明確
    ，被告犯行洵堪認定，應予依法論科。
二、核被告所為，係犯刑法第320 條第3 項、第1 項之普通竊盜
    未遂罪。又被告前因搶奪等案件，經臺灣臺北地方法院於90
    年5 月14日，以89年度訴字第1040號刑事判決判處有期徒刑
    一年四月、四月，應執行有期徒刑一年六月確定，甫於91年
    8 月2 日縮刑期滿執行完畢，此有臺灣高等法院被告全國前
    案紀錄表及臺灣桃園地方法院檢察署刑案資料查註紀錄表各
    一份附卷可參，其前受有期徒刑之執行完畢，於五年以內再
    犯本件最重本刑為有期徒刑以上之罪，為累犯，應依刑法第
    47條規定，加重其刑。被告雖已著手竊盜行為之實施，惟未
    生竊得財物之結果，其犯罪尚屬未遂，爰依刑法第26條前段
    之規定，按既遂犯之刑度減輕其刑。
三、原審以被告罪證明確，因而適用刑事訴訟法第449 條第1 項
    前段、第450 條第1 項、第454 條第2 項，刑法第320 條第
    1 項、第3 項（原審誤載第3 條）、第47條、第26條前段、
    第41條第1 項前段、第38條第1 項第2 款，罰金罰鍰提高標
    準條例第1 條前段、第2 條規定，並審酌被告患有中度之精
    神病，有其身心障礙手冊影本在卷可參，被告犯罪之動機、
    手段、其智識程度及犯後態度等一切情狀，逕以簡易判決判
    處被告拘役三十日，如易科罰金，以銀元三百元折算一日。
    經核認事用法均無違誤，量刑亦稱妥適，被告上訴意旨空言
    指稱其服用藥物，於案發當時不知自己行為為何云云，指摘
    原判決不當，為無理由，應予駁回。
四、被告經合法傳喚無正當理由不到庭，爰不待其陳述逕行判決
    。
據上論斷，應依刑事訴訟法第455 條之1 第1 項、第3 項、第36
8 條、第371條，判決如主文。
本案經檢察官孫沛琦到庭執行職務。
中　　華　　民　　國　　94　　年　　2 　　月　　25　　日
                        臺灣桃園地方法院刑事第十二庭
                            審判長法  官    游  紅  桃
                                  法  官    黃  永  定
                                  法  官    林  家  賢
上列正本證明與原本無異。
不得上訴。
                                  書記官    戴  育  萍
中　　華　　民　　國　　94　　年　　2 　　月　　25　　日
附錄本判決論罪科刑法條：
刑法第320條第1項：
意圖為自己或第三人不法之所有，而竊取他人之動產者，為竊盜
罪，處五年以下有期徒刑、拘役或五百元以下罰金。
